臺灣臺南地方法院刑事判決　　　　　　　 96年度易字第230號
公　訴　人　臺灣臺南地方法院檢察署檢察官
被　　　告　甲○○
　　　　　　　　　　（另案
上列被告因竊盜案件，經檢察官提起公訴（九十六年度偵字第一
七八七號），被告於準備程序中為有罪之陳述，本院合議庭裁定
由受命法官獨任進行簡式審判程序，判決如下：
    主  文
甲○○竊盜，累犯，處有期徒刑肆月；又竊盜，累犯，處有期徒
刑肆月；又竊盜未遂，累犯，處有期徒刑月。應執行有期徒刑
玖月。
    事  實
一、甲○○前因竊盜案件，經臺灣高等法院臺南分院以九十三年
    度上易字第二七七號判決處有期徒刑一年七月確定，於民國
    九十五年一月二十七日（起訴書誤載為二十四日）假釋出監
    ，所餘刑期付保護管束，嗣於九十五年四月十七日假釋期滿
    未經撤銷而視為執行完畢。詎不知悔改，竟為下列行為：
  (一)於九十五年十二月十二日晚上十一時五分許，在臺南市○區
    ○○街二十五號前，見該處四下無人有機可乘，旋意圖為自
    己不法所有，基於竊取之犯意，以其自備之鑰匙二支（乃甲
    ○○於同日晚上十時許在臺南市○○街開元公園內拾獲，所
    涉侵占遺失物部分未據起訴），將林明和所有停放該處之車
    牌號碼ＴＷ─三六九六號自用小客車車門打開，徒手竊取林
    明和所有置於車內之現金新臺幣（下同）一百六十二元（含
    五十元硬幣一個、十元硬幣十個、一元硬幣十二個）及臺新
    銀行信用卡簽帳單一張得手。其於前述竊盜犯行得手後，復
    在臺南市○區○○街三十七號前，見該處四下無人有機可乘
    ，另行意圖為自己不法所有，基於竊取之犯意，以前揭鑰匙
    二支，將曾信誠所有停放該處之車牌號碼Ｅ四─０四三一號
    自用小客車車門打開，徒手竊取曾信誠所有置於車內之現金
    一百九十五元（含五十元硬幣二個、十元硬幣四個、五元硬
    幣九個、一元硬幣十個）得手。嗣因路人發現報警處理，為
    警據報到場逮獲，並扣得上揭現金共三百五十七元、臺新銀
    行信用卡簽帳單一張（均已分別發還林明和、曾信誠具領）
    及鑰匙二支。
  (二)於九十六年一月十二日中午十二時許，在臺南縣歸仁鄉○○
    村○○街○段二０二號「清水宮」前廣場上，見無人注意有
    機可乘，竟另行意圖為自己不法所有，基於竊取之犯意，以
    其自備之鑰匙二支（乃甲○○於不詳時間在不詳地點拾獲，
    所涉侵占遺失物部分未據起訴），將李基祥所使用停放該處
    之車牌號碼Ｐ四─一五０號營業小客車車門打開，欲以徒手
    方式竊取置放車內之財物，然因未發現值錢財物致未能得手
    ，正欲離去之際，旋遭李基祥發現而報警查獲，並扣得上揭
    鑰匙二支。
二、案經臺南市警察局第五分局、歸仁分局先後報請臺灣臺南地
    方法院檢察署檢察官偵查起訴。
    理  由
一、本案被告甲○○所犯係死刑、無期徒刑、最輕本刑為三年以
    上有期徒刑以外之罪，亦非屬高等法院管轄之第一審案件，
    其於準備程序進行中就被訴事實為有罪之陳述，經法官告知
    簡式審判程序之旨，並聽取公訴人及被告之意見後，由合議
    庭裁定進行簡式審判程序，故不受同法第一百五十九條第一
    項、第一百六十一條之二、第一百六十一條之三、第一百六
    十三條之一及第一百六十四條至第一百七十條所規定證據能
    力認定及調查方式之限制，合先敘明。
二、上揭犯罪事實，迭據被告於警詢、偵訊、本院準備及審理程
    序中自白承認，且經證人即被害人林明和、曾信誠、李基祥
    於警詢中證述綦詳，並有扣押物品目錄表二紙、贓物認領保
    管單二紙、臺新銀行信用卡簽帳單影本一張及照片共九張附
    卷可稽，足認被告之任意性自白確與事實相符，堪以採信。
    綜上所述，本案事證明確，被告犯行堪以認定。
三、論罪科刑：
  (一)核被告就事實欄一(一)先後所為，均係犯刑法第三百二十條第
    一項之竊盜罪，就事實欄一(二)所為，係犯刑法第三百二十條
    第三項、第一項之竊盜未遂罪。
  (二)被告前後三次竊取行為，係先後違犯，且侵害不同被害人之
    財產法益，應認其上述三罪犯意各別，行為互殊，予以分論
    併罰。
  (三)被告前因竊盜案件，經臺灣高等法院臺南分院以九十三年度
    上易字第二七七號判決處有期徒刑一年七月確定，於九十五
    年一月二十七日（起訴書誤載為二十四日）假釋出監，所餘
    刑期付保護管束，嗣於九十五年四月十七日假釋期滿未經撤
    銷而視為執行完畢等情，有臺灣高等法院被告前案紀錄表在
    卷可參，其於受有期徒刑執行完畢後五年以內故意再犯本件
    均為有期徒刑以上之罪，均應依刑法第四十七條第一項規定
    論以累犯，並均加重其刑。
  (四)被告就事實欄一(二)所為，係已著手於物色財物，然因未發現
    值錢財物而未達於既遂程度，乃未遂犯，爰依刑法第二十五
    條第二項規定，予以減輕其刑。
  (五)爰審酌被告另有違反毒品危害防制條例等前科紀錄，有前述
    前案紀錄表可佐，教育程度為國中肄業，智識程度不高，犯
    後坦承全部犯行，態度良好，然其正值壯年，竟不思憑己力
    以正當途徑賺取財物，反而希冀不勞而獲，惟竊得之財物均
    已發還各被害人具領，造成損害尚屬輕微等一切情狀，分別
    量處如主文所示之刑，並定其應執行之刑，以資懲儆。又被
    告所犯各罪之宣告刑雖均未逾六月，然經定應執行刑之結果
    已逾六月，依刑法第四十一條第二項規定之反面解釋，自應
    認均不得易科罰金，附此敘明。
  (六)扣案之鑰匙共四支，雖係被告持以犯上述各罪所用之物，然
    被告供稱均係拾獲而得，非其所有（本院卷第四七頁），本
    院即無從宣告沒收，併此指明。
據上論斷，應依刑事訴訟法第二百七十三條之一第一項、第二百
九十九條第一項前段，刑法第三百二十條第一項、第三項、第四
十七條第一項、第二十五條第二項、第五十一條第五款，判決如
主文。
本案經檢察官乙○○到庭執行職務。
中　　華　　民　　國　　96　　年　　4 　　月　　4 　　日
　　　　　　　　　刑事第五庭  法　官  張婷妮
以上正本證明與原本無異。
如不服本判決，應於收受送達後10日內向本院提出上訴書狀（應
附繕本）。
　　　　　　　　　　　　　　　書記官  陳姿利
中　　華　　民　　國　　96　　年　　4 　　月　　4 　　日
附錄本案論罪科刑法條
中華民國刑法第三百二十條第一項、第三項
意圖為自己或第三人不法之所有，而竊取他人之動產者，為竊盜
罪，處五年以下有期徒刑、拘役或五百元以下罰金。
前二項之未遂犯罰之。
